【裁判字號】    92,訴,293
【裁判日期】    920728
【裁判案由】    違反毒品危害防制條例
【裁判全文】
臺灣屏東地方法院刑事判決                          九十二年度訴字第二九三號
    公  訴  人  臺灣屏東地方法院檢察署檢察官
    被      告  甲○○
右被告因違反毒品危害防制條例案件，經檢察官提起公訴（九十二年度毒偵字第六○
三號）及移送併審理（九十二年度毒偵字第六五六號、六九○號），本院判決如左：
    主  文
甲○○連續施用第一級毒品，處有期徒刑拾月。
    事  實
一、甲○○於民國八十七年間曾因施用毒品案件，經本院以八十七年度毒聲字第一一
    八一號裁定移送觀察、勒戒後，認無繼續施用毒品傾向，由臺灣屏東地方法院檢
    察署檢察官於八十八年一月二十五日，以八十八年度偵字第七十六號處分不起訴
    確定，同年十月至十二月間，又因施用第一、二級毒品案件，經本院以八十八年
    度毒聲字第二六一一號裁定移送觀察、勒戒後，認有繼續施用毒品傾向，由臺灣
    屏東地方法院檢察署檢察官聲請本院以八十九年度毒聲字第九十五號裁定移送強
    制戒治，經一部執行後停止戒治，惟於八十九年十二月二十九日，又經本院以八
    十九年度毒聲字第二九五五號裁定撤銷停止戒治，繼續執行強制戒治，九十年八
    月四日戒治期滿，施用毒品罪部分，並經臺灣高等法院高雄分院於八十九年八月
    三日，以八十九年度上訴字第七二八號判處有期徒刑一年確定（施用第一級毒品
    罪部分有期徒刑八月、施用第二級毒品罪部分有期徒刑五月，應執行有期徒刑一
    年，其後又與甲○○於八十九年九月十一日，經本院以八十九年度易字第一五三
    四號判處有期徒刑四月確定之竊盜罪更定執行刑為一年三月）；甲○○於上開強
    制戒治停止執行付保護管束期間內，又因施用第一、二級毒品，經檢察官提起公
    訴，由本院於九十年四月十六日，以九十年度訴字第一一四號判處有期徒刑一年
    確定（施用第一級毒品罪部分有期徒刑七月、施用第二級毒品罪部分有期徒刑六
    月，應執行有期徒刑一年），與前開判決確定之數罪合併接續執行（執行完畢日
    期為九十二年十一月四日），於九十一年十二月二十四日假釋出監，猶不知悔改
    ，復基於概括犯意，自九十二年三月初某日起至同年六月中旬某日止，連續在屏
    東縣萬巒鄉○○村○○路三十五號住處，施用第一級毒品海洛因多次，平均約四
    至五日施用一次；同年三月十七日、三月二十六日及四月九日，甲○○至臺灣屏
    東地方法院檢察署報到執行假釋保護管束時，分別經該署觀護人採集尿液送驗而
    查獲。
二、案經臺灣屏東地方法院檢察署檢察官自動簽分偵查起訴及移送併案審理。
    理  由
一、訊之被告甲○○坦承右揭事實不諱，被告於九十二年三月十七日、三月二十六日
    及四月九日至臺灣屏東地方法院檢察署報到執行假釋保護管束時，經該署觀護人
    採集尿液送驗結果，均呈嗎啡陽性反應，並有長榮大學於九十二年四月七日、四
    月十四日及四月二十四日分別出具之確認報告在卷可稽，足認被告之自白與事實
    相符。
二、被告於八十七年間曾因施用毒品案件，經本院以八十七年度毒聲字第一一八一號
    裁定移送觀察、勒戒後，認無繼續施用毒品傾向，由臺灣屏東地方法院檢察署檢
    察官於八十八年一月二十五日，以八十八年度偵字第七十六號處分不起訴確定，
    同年十月至十二月間，又因施用第一、二級毒品案件，經本院以八十八年度毒聲
    字第二六一一號裁定移送觀察、勒戒後，認有繼續施用毒品傾向，由臺灣屏東地
    方法院檢察署檢察官聲請本院以八十九年度毒聲字第九十五號裁定移送強制戒治
    ，經一部執行後停止戒治，惟於八十九年十二月二十九日，又經本院以八十九年
    度毒聲字第二九五五號裁定撤銷停止戒治，繼續執行強制戒治，九十年八月四日
    戒治期滿，施用毒品罪部分，並經臺灣高等法院高雄分院於八十九年八月三日，
    以八十九年度上訴字第七二八號判處有期徒刑一年確定；另被告於上開強制戒治
    停止執行付保護管束期間內，又因施用第一、二級毒品，經檢察官提起公訴，由
    本院於九十年四月十六日，以九十年度訴字第一一四號判處有期徒刑一年確定等
    情，有臺灣高等法院被告全國前案紀錄表、臺灣屏東地方法院檢察署刑案資料查
    註紀錄表、法務部全國人犯在監所最新資料查詢結果、法院判決書及刑事執行卷
    宗（臺灣屏東地方法院檢察署九十年度執更字第三六二號、九十年度執字第一○
    九八號）可資查考，事證明確，被告四犯施用毒品之事實，堪以認定。
三、查海洛因為毒品危害防制條例第二條第二項第一款所規定之第一級毒品，核被告
    所為，係犯同條例第十條第一項之施用第一級毒品罪，被告施用毒品期間持有毒
    品之低度行為，為施用之高度行為所吸收，不另論罪，先後多次施用第一級毒品
    犯行，時間緊接，犯罪構成要件相同，顯係基於概括犯意反覆為之，應依連續犯
    規定論以一罪，並加重其刑。公訴人移送併案及被告於本院審理中自承多次施用
    第一級毒品之犯行部分，雖未據公訴人起訴，惟因該部分事實與起公訴人起訴之
    犯罪事實有裁判上一罪之連續關係，本院自可一併審究。爰審酌被告已有多次施
    用毒品前科，經觀察勒戒、強制戒治及刑事執行，仍不思警惕，復於假釋保護管
    束期間內再度施用毒品，顯見其戒毒意志不堅及本件施用毒品之時間、次數、犯
    後態度等一切情狀，量處如主文所示之刑。
四、據上論斷，應依刑事訴訟法第二百九十九條第一項前段，毒品危害防制條例第十
    條第一項，刑法第十一條前段、第五十六條判決如主文。
中      華      民      國      九十二      年      七    月    二十八  日
                                      臺灣屏東地方法院刑事第四庭
                                          法  官  楊清安
右正本證明與原本無異。
如不服本判決應於收受本判決送達後十日內向本院提出上訴書狀，其未敘述上訴理由
者，並得於提起上訴後十日內向本院補提理由書狀（均須按他造當事人之人數附繕本
 ）「切勿逕送上級法院」
                                          書記官  張儷薾
中      華      民      國      九十二      年      七    月    二十八  日
附錄論罪法條：
毒品危害防制條例第十條第一項：
施用第一級毒品者，處六月以上五年以下有期徒刑。


司法院資訊處製作；財團法人民間司法改革基金會備份。
